【裁判字號】    99,訴,2597
【裁判日期】    991214
【裁判案由】    毒品危害防制條例
【裁判全文】
臺灣臺中地方法院刑事判決              99年度訴字第2597號
公  訴  人  臺灣臺中地方法院檢察署檢察官
被      告  王傳璟
指定辯護人  本院公設辯護人  戴遐齡
上列被告因違反毒品危害防制條例案件，經檢察官提起公訴（99
年度偵字第15964號、99年度毒偵字第2735號），暨由蒞庭檢察
官於本院審理期間當庭以言詞追加起訴，本院判決如下：
    主  文
王傳璟販賣第一級毒品，共拾貳罪，均累犯，各處如附表二「主
文」欄所示之刑（含宣告刑及從刑）；又幫助施用第一級毒品，
累犯，處有期徒刑捌月；又施用第一級毒品，累犯，處有期徒刑
捌月，扣案之第一級毒品海洛因壹包（驗餘重量零點零伍玖壹公
克）沒收銷燬之，扣案之注射針筒貳支均沒收；又施用第二級毒
品，累犯，處有期徒刑伍月。應執行有期徒刑貳拾壹年；未扣案
之販賣毒品所得財物新臺幣壹萬肆仟佰元均沒收，如全部或一
部不能沒收時，以其財產抵償之；扣案之第一級毒品海洛因壹包
（驗餘重量零點零伍玖壹公克）沒收銷燬之；扣案之注射針筒貳
支均沒收。
    犯 罪 事 實
一、王傳璟前因違反毒品危害防制條例案件，經本院以95年度易
    字第3575號刑事判決判處有期徒刑4月確定，於民國（下同
    ）97年1月28日易科罰金執行完畢，詎仍不知悔改，明知海
    洛因為毒品危害防制條例第2條第2項第1款所列管之第一級
    毒品，不得非法持有、販賣、施用，竟仍分別為下列之行為
    ：
（一）王傳璟為圖厚利，基於販賣第一級毒品海洛因以營利之各
      別犯意，以其所持用之0000000000號行動電話供購毒者或
      彼此接洽聯繫交易毒品事宜，而分別於附表一所示之時、
      地，以附表一所示之方式，以高於進價之價格販賣如附表
      一所示金額之第一級毒品海洛因予如附表一所示之購買毒
      品者。
（二）緣王傳璟與王正賢為同村之友人，王傳璟明知王正賢有施
      用第一級毒品海洛因之習慣，其於99年5 月10日20時5 分
      許，接獲王正賢以0000000000號公共電話撥打其所持用之
      0000000000號行動電話，向其詢問稱：「還有得那個嗎，
      你那邊還有得那個嗎，我身上1 千元哩！」等語，竟基於
      幫助王正賢施用第一級毒品海洛因之犯意，回稱：「我問
      看看啦！」，而應允代為洽購第一級毒品海洛因，旋撥打
      電話聯繫購買毒品海洛因事宜，復於同日20時10分許，王
      正賢以上開公共電話撥打王傳璟所持用之0000000000號行
      動電話向其詢問：「有嗎？」，王傳璟即回以：「不然你
      過來啊！」；2人乃相約在王傳璟位於臺中縣神岡鄉○○
      村○○路69號之住處，再一同騎乘機車前至臺中縣清泉崗
      附近，由王正賢交付新台幣（下同）1千元予王傳璟，復
      由王傳璟向前來交易毒品海洛因之人以王正賢所出資之1
      千元價金購得第一級毒品海洛因1包，王傳璟代王正賢購
      得毒品海洛因後，旋將該包海洛因交予在旁等待之王正賢
      ，嗣2人一同騎乘機車返回王傳璟上開住處，王正賢即於
      該住處，以針筒注射之方式施用委託王傳璟所購得之該包
      毒品海洛因，王傳璟乃以上開方式幫助王正賢施用第一毒
      品海洛因。
（三）王傳璟曾因施用毒品案件，經本院裁定移送觀察、勒戒後
      ，認有繼續施用毒品之傾向，由本院以91年度毒聲字第866
      號裁定令入戒治處所施以強制戒治，於92年3 月20日戒治
      期滿，並由臺灣臺中地方法院檢察署檢察官以92年度戒毒
      偵字第176號為不起訴處分確定；復於前開強制戒治執行
      完畢之5年內，因施用毒品案件，經本院以95年度易字第
      3575號刑事判決判處有期徒刑4月確定。詎王傳璟仍不知
      戒絕，再基於施用第一級毒品海洛因之犯意，於99年7月7
      日凌晨4、5時許，在其上開住處內，以將第一級毒品海洛
      因置入於注射針筒內加水後，再以針筒注射之方式，施用
      第一級毒品海洛因1次；另基於施用第二級毒品甲基安非
      他命之犯意，於同日凌晨稍後，在上開住處，以將第二級
      毒品甲基安非他命置放於玻璃球內，以火加以燒烤使成氣
      體後吸食其煙之方式，施用第二級毒品甲基安非他命1 次
      。
二、嗣因警偵辦綽號「沈董」之人涉嫌販賣毒品案件，經警調閱
    其通聯比對，發現王傳璟所持用之0000000000號行動電話與
    綽號「沈董」之人通訊頻繁，復調閱0000000000號行動電話
    通聯比對，發現該電話通話對象有多名均曾有違反毒品危害
    防制條例之前科紀錄，因認王傳璟亦涉有販賣毒品之罪嫌，
    並據而報請檢察官向法院聲請核准對王傳璟所持用之000000
    00 00號行動電話施以通訊監察，且依通訊監察譯文傳訊相
    關證人指證後，再由警於99年7月7日上午7時47分許，持搜
    索票至王傳璟住處執行搜索，當場扣得其所有，供其施用毒
    品海洛因所用之注射針筒2支及第一級毒品海洛因1包（驗餘
    重量0.0591公克）；復經警採集其尿液送驗，結果呈嗎啡及
    甲基安非他命陽性反應，因而循線查悉上情。
三、案經臺中縣警察局報請臺灣臺中地方法院檢察署檢察官偵查
    起訴，暨於本院審理期間當庭以言詞追加起訴。
    理  由
壹、證據能力部分
一、按現行刑事訴訟法為保障被告之反對詰問權，排除具有虛偽
    危險性之傳聞證據，以求實體真實之發見，於該法第159條
    第1項明定被告以外之人於審判外之言詞或書面陳述，除法
    律有規定者外，不得作為證據。又被告以外之人於審判外之
    陳述，雖不符前4條之規定（即刑事訴訟法第159 條之1至
    159條之4），而經當事人於審判程序同意作為證據，法院審
    酌該言詞陳述或書面陳述作成時之情況，認為適當者，亦得
    為證據；當事人、代理人或辯護人於法院調查證據時，知有
    刑事訴訟法第159條第1項不得為證據之情形，而未於言詞辯
    論終結前聲明異議者，視為有前項之同意，同法第159條之5
    亦定有明文。考其立法意旨在於傳聞證據未經當事人之反對
    詰問予以核實，原則上先予排除。惟若當事人已放棄反對詰
    問權，於審判程序中表明同意該等傳聞證據可作為證據；或
    於言詞辯論終結前未聲明異議，基於尊重當事人對傳聞證據
    之處分權，及證據資料愈豐富，愈有助於真實發見之理念，
    且強化言詞辯論主義，使訴訟程序得以順暢進行，上開傳聞
    證據亦均具有證據能力。查本件以下所引之被告以外之人於
    審判外之言詞及書面陳述，業經本院審理時予以提示並告以
    要旨，各經檢察官、辯護人及被告表示意見，當事人及辯護
    人已知該等陳述乃傳聞證據，均未於言詞辯論終結前對該等
    證據內容異議，依上開規定，本院審酌該等證據作成時，並
    無人情施壓或干擾，亦無不當取供之情形，認為以之作為本
    案之證據亦屬適當，是該等證據自均具有證據能力。
二、次按法院或檢察官得囑託醫院、學校或其他相當之機關、團
    體為鑑定，或審查他人之鑑定，並準用第203條至第206條之
    1 之規定（不包括第202條囑託個人鑑定時應命鑑定人於鑑
    定前具結之規定），而鑑定之經過及其結果，應命鑑定人以
    言詞或書面報告，刑事訴訟法第208條第1項前段及第206條
    第1項分別定有明文。另現行刑事訴訟法關於鑑定之規定，
    除選任自然人充當鑑定人外，另設有囑託機關鑑定制度。依
    刑事訴訟法第198條、第208之規定，不論鑑定人或鑑定機關
    、團體，固均應由法院、審判長、受命法官或檢察官視具體
    個案之需要而為選任、囑託，並依同法第206條之規定，提
    出言詞或書面報告，始符合同法第159條第1項所定得作為證
    據之「法律有規定」之情形，否則所為之鑑定，仍屬傳聞證
    據。然於司法警察機關調查中之案件，為因應實務上，或因
    量大、或有急迫之現實需求，併例行性當然有鑑定之必要者
    ，例如毒品之種類與成分、尿液之毒品反應，或者槍、彈有
    無殺傷力等鑑定，基於檢察一體原則，得由該管檢察長對於
    轄區內之案件，以事前概括選任鑑定人或囑託鑑定機關、團
    體之方式，俾便轄區內之司法警察官、司法警察對於調查中
    之此類案件，得即時送請先前已選任之鑑定人或囑託之鑑定
    機關、團體實施鑑定，以求時效（見法務部92年9月1日法檢
    字第0920035083號函參照，刊載於法務部公報第312期）。
    此種由檢察機關概括選任鑑定人或概括囑託鑑定機關、團體
    ，再轉知司法警察官、司法警察於調查犯罪時參考辦理之作
    為，法無明文禁止，係為因應現行刑事訴訟法增訂傳聞法則
    及其例外規定之實務運作而為。此種由司法警察官、司法警
    察依檢察官所概括選任之鑑定人或囑託鑑定機關、團體所為
    之鑑定結果，與檢察官選任或囑託為鑑定者，性質上並無差
    異，同具有證據能力。又法律已原則規定為有證據能力者，
    倘為當事人所不爭執者，即無贅敘說明其為有證據能力之必
    要。本件卷附之詮昕科技股份有限公司第00000000號濫用藥
    物尿液檢驗報告及行政院衛生署草屯療養院草寮鑑字第0990
    700045號鑑定書，係各該鑑定機關執行尿液之毒品反應、毒
    品之種類與成分等鑑定事務所出具之書面鑑定報告，依據刑
    事訴訟法第159條之立法理由及同法第206條規定，復審酌上
    開鑑定報告均係由專業機關人員本於其專業知識及儀器所作
    成，又上開鑑定報告與本案之事實均具有關聯性，是可認上
    開鑑定報告均具有證據能力。
三、復按所謂被告以外之人於審判外之陳述，係指被告以外之人
    就其曾經參與或見聞之事實，事後追憶並於審判外為陳述者
    而言。如被告以外之人係被告犯罪之共同正犯、共犯、相對
    人、被害人或其他關係人，而於被告實行犯罪行為時與被告
    為言詞或書面對談，且其對話之本身即係構成被告犯罪行為
    之部分內容者，因非屬其事後就曾經與聞之事實所為之追憶
    ，自與審判外之陳述有間，二者不容混淆。又國家基於犯罪
    偵查之目的，對被告或犯罪嫌疑人進行通訊監察，乃係以監
    控與過濾受監察人通訊內容之方式，蒐集對其有關之紀錄，
    並將該紀錄予以查扣，作為認定犯罪與否之證據，屬於刑事
    訴訟上強制處分之一種，而監聽係通訊保障及監察法（下稱
    通保法）所定通訊監察方法之一，司法警察機關依法定程序
    執行監聽取得之錄音，係以錄音設備之機械作用，真實保存
    當時通訊之內容，如通訊一方為受監察人，司法警察在監聽
    中蒐集所得之通訊者對話，若其通話本身即係被告進行犯罪
    中構成犯罪事實之部分內容，則依前開說明，自與所謂「審
    判外之陳述」無涉，應不受傳聞法則之規範，當然具有證據
    能力（最高法院97年度臺上字第1069號判決意旨可資參照）
    。又按有事實足認被告或犯罪嫌疑人有最輕本刑為3年以上
    有期徒刑之罪嫌，並危害國家安全或社會秩序情節重大，而
    有相當理由可信其通訊內容與本案有關，且不能或難以其他
    方法蒐集或調查證據者，得發通訊監察書，通訊保障及監察
    法第5條第1項第1款亦定有明文。查本件被告所持用之00000
    00000號行動電話之通訊監察，業為本院核准在案，有99年
    度聲監字第000502號、99年度聲監續字第000608號、99年度
    聲監續字第000770號通訊監察書及詳載其監察電話、對象、
    起迄時間與譯文紀錄等附卷可參，係依法所為之監聽；且監
    聽之內容係有關被告持用該行動電話與購毒者聯繫交易毒品
    之事宜，係屬受監察人進行本件犯罪行為之對話內容，並非
    所謂被告或被告以外之人於審判外之陳述，依前揭說明，本
    件通訊監察所得之錄音自具有證據能力。再按通訊監察錄音
    之譯文，僅屬依據監聽錄音結果予以翻譯之文字，固具文書
    證據之外觀，但實際上仍應認監聽所得之錄音帶或光碟，始
    屬調查犯罪所得之證物；刑事訴訟法第165條之1第2項所稱
    之證物，如其蒐證程式合法，並經合法調查，自具證據能力
    。因此檢察官如提出通訊監察錄音之譯文為其證據方法，實
    乃以其監聽所得之錄音帶或光碟，為調查犯罪所得之證物，
    法院本應依刑事訴訟法第165條之1所列之方法調查，以判斷
    該錄音帶或光碟是否與通訊監察錄音之譯文相符。而監聽錄
    音製作之譯文，雖通常為偵查犯罪機關單方面製作，然若被
    告或訴訟關係人對其真實性並無爭執，經法院於審判期日提
    示譯文供當事人辨認、表示意見並為辯論者，程序自屬適法
    （最高法院95年度臺上字第295號、94年度臺上字第4665號
    判決意旨參照）。查本案上開行動電話監聽，取證程式未見
    違法情事，已如前述；而警方依監聽錄音所製作之監聽譯文
    ，經本院提示予公訴人、被告及其辯護人後，供其等辨認、
    表示意見並為辯論，迄言詞辯論終結前均無異議，且同意採
    為證據，本院復查無其他不法之情狀，依上開說明，本件卷
    內通訊監察譯文亦均具證據能力。
四、另本案於99年7月7日經警持本院所核發之搜索票，至臺中縣
    神岡鄉○○村○○路69號執行搜索勤務，扣得第一級毒品海
    洛因1包及注射針筒2支，均非屬供述證據而無傳聞法則之
    適用，又該等扣案物，係依法定程序合法所扣得，且均與本
    案具有關聯性，當亦具證據能力。
貳、認定本件犯罪事實所根據之證據及理由
一、犯罪事實一（一）部分：
    訊據被告王傳璟固坦承有於附表一所示之時間，以其所持用
    之0000000000號行動電話與陳永政、廖愷寧及蔡佩詩相互聯
    繫之事實，惟矢口否認有何販賣第一級毒品海洛因之犯行，
    辯稱：陳永政與蔡佩詩均係拜託伊幫忙調毒品海洛因，伊乃
    帶同陳永政至清泉崗附近向藥頭王明信或綽號「絲絲」（音
    譯）之女子購買海洛因，伊均係將陳永政所交付之價金直接
    轉交予藥頭，再將所購得之毒品海洛因當場交付予陳永政，
    伊並無賺取任何利潤；又伊僅係幫忙蔡佩詩聯繫藥頭王明信
    至伊住處，此後即由蔡佩詩自行與王明信交易毒品，伊則僅
    在一旁觀看，而全然未參與其等間之交易；另廖愷寧雖有撥
    打電話與伊聯繫，然因廖愷寧染有愛滋病，伊根本不敢與其
    接觸，所以均僅敷衍推託，從未與其見面，更無任何毒品交
    易云云。惟：
（一）按非法販賣海洛因等毒品之交易型態，有所謂「大盤」、
      「中盤」或「小盤」之分。其中「大盤」或「中盤」者，
      倘時機掌握得宜，或可查獲電子秤、帳冊、分裝袋等販賣
      工具，且因購買者眾，一旦事發，必有多數知情或買受人
      等可為證人。然在「小盤」與偶發之零星交易，因交易方
      法簡單，對象不多，無必須使用任何販賣工具，亦無記載
      帳冊之必要。此種交易方式，因交易時間短暫，未必有第
      三者知悉其情事，且茍非警方事先獲知情報，甚難於交易
      現場當場查獲。法院固不應僅憑購買者片面之指證，據以
      認定被告之非法販賣毒品之犯行，然購買者之指證在證據
      法則上既屬人證之一種，與被告之自白不得作為認定事實
      唯一證據之情形不同，如購買者之指證並無矛盾或瑕疵，
      亦未違背經驗法則與論理法則時，自不應僅因無法查得其
      他直接佐證，即對購買毒品者所為對販毒者不利之指證，
      全然捨棄不採（最高法院93 年度臺上字第5742號判決意
      旨參見）。況施用毒品者所稱其向某人買受毒品之指證，
      雖不得作為有罪判決之唯一證據，而仍須調查其他必要之
      證據，以察其是否與事實相符，然所謂必要之補強證據，
      並不以證明販賣毒品犯罪構成要件之全部事實為必要，僅
      須與施用者之指證具有相當之關聯性，經與施用者之指證
      綜合判斷，已達於確信施用者之指證為真實者，即得據此
      為有罪之認定。
（二）查本件被告於附表一所示之時、地，以附表一所示之方式
      ，販賣第一級毒品海洛因予證人陳永政、廖愷寧及蔡佩詩
      之事實，業據證人即購毒者陳永政、廖愷寧及蔡佩詩迭於
      警、偵訊中及本院審理時均證述綦詳【詳如附表一證人證
      述欄所示及本院99年10月6日、同年11月2日審理筆錄（見
      本院卷第82至84頁、第137至145頁）】，且經被告當場與
      證人陳永政及廖愷寧對質詰問，證人陳永政及廖愷寧仍結
      證稱被告確有上開販賣毒品海洛因予其2人乙節；參以被
      告所持用之0000000000號行動電話經警依本院所核發之通
      訊監察書對之施以通訊監察，亦發現證人陳永政、廖愷寧
      與蔡佩詩確有以如附表一所示之電話撥打上開行動電話與
      被告相互聯繫等情，此有上開通訊監察譯文、證人廖愷寧
      與蔡佩詩所持用之如附表一所示行動電話基本資料及電話
      通聯調閱查詢單在卷足憑（詳如附表一編號4至12備註欄
      所示），並據證人即0000000000號行動電話申設人邱志鴻
      於警詢中證述明確（詳如附表一編號11、12證人證述欄所
      示）；且觀諸被告與證人廖愷寧之通話內容均有提及「過
      去找你」、「我們要到了」、「1個」、「1個半」、「2
      個」、「差兩百元，晚上再給你」等關於毒品交易之地點
      、金額及數量等語（譯文內容詳如附表一編號4至10備註
      欄所示），而被告與證人陳永政、蔡佩詩之通話內容雖僅
      提及要去找被告等語，並未明確提及交易毒品之名稱、金
      額及數量等情，然本院審酌我國對於販賣毒品之行為科以
      高度之刑責，是以衡情一般毒販為免遭監聽查緝，於通訊
      中鮮有明白直接以「毒品」、「海洛因」等名稱或相近之
      用語稱之，而幾均以暗語或彼此已有默契之含混語意而為
      溝通，則檢警合法執行通訊監察所得內容中，雖雙方未明
      示購買毒品，苟無違背經驗法則及論理法則，仍得據以認
      定毒品交易行為之存在，而本件證人陳永政、蔡佩詩及廖
      愷寧迭於警、偵訊中及本院審理時均明確證述該等談話內
      容即係與被告聯繫交易毒品海洛因事宜，自堪據此通訊監
      察譯文為被告不利之認定。再者，證人陳永政、廖愷寧及
      蔡佩詩分別有如附表三編號1至3所示之施用第一級毒品海
      洛因之前科紀錄，有其等臺灣高等法院被告前案紀錄表各
      1份可按，益徵其等確有購買毒品海洛因之動機及需要；
      此外，復有上開證人指認被告之指認犯罪嫌疑人紀錄表各
      1 份（詳如附表一證人證述欄所示）在卷可資佐證，堪認
      證人陳永政、廖愷寧及蔡佩詩之上開證述確均信而有徵，
      並非憑空虛捏、誣陷之詞，應堪採信。
（三）被告雖以前詞否認有何販賣毒品海洛因予證人3人之犯行
      ，然證人陳永政及廖愷寧均於本院審理時具結否認被告所
      辯：證人陳永政於本院審理時結證稱：「（審判長問：你
      在警詢、偵訊中都有說除了有跟被告購買毒品外，還有跟
      一個叫王明信的人購買過？）是。（審判長問：認識王明
      信？）認識。（審判長問：王明信跟被告關係？）不知道
      。（審判長問：有無在被告住處看過王明信？）有。（審
      判長問：你在99年5月間有向被告購買過3次海洛因？）對
      。（審判長問：同一時間有無跟王明信拿過毒品？）5月
      間好像有，但我是找不到被告才會跟王明信拿毒品。（
      審判長問：你的意思是說你有王明信的電話可以聯絡？）
      沒有，王明信也是住在神岡鄉圳堵村，住在一個ＯＫ便利
      商店樓上，我找不到被告時才會去ＯＫ便利商店找王明信
      。（審判長問：你跟被告、王明信拿毒品時，交易方式？
      ）不一樣，被告是我先打電話聯絡，王明信是我直接去找
      他。（審判長問：你跟被告、王明信購買毒品不會混淆？
      ）不會。...... （被告問：是我賣給你海洛因，或是我
      帶你到清泉崗找王明信、綽號絲絲（音）女子拿毒品？）
      我是向被告購買，被告有帶我去清泉崗找一個我不認識的
      女子一、二次，這人不是王明信，我看到被告向該女子購
      買毒品，我再跟被告購買毒品。（被告問：我帶你去清泉
      崗時，你是否在旁邊，你將錢交給我的時候我是否將錢交
      給該女子，毒品是否我們一起施用？）我有去清泉崗一、
      二次，就是我要跟被告買毒品，但被告身上沒有毒品，所
      以還要再去向別人購買，後來被告帶我去清泉崗購買毒品
      ，我不知道被告跟該女子買多少？交付多少錢我沒有看到
      ，但我只拿我買的部份一千元；但清泉崗的這一、二次與
      我前述作證之99年5月6日、7日、10日向被告購買的三次
      是沒有關係。（被告問：請證人陳永政說老實話。）我就
      是說實話，我確實是向你購買。（被告問：請證人還原事
      實。）剛才說的就是事實。我該講的都已經講了。」等語
      （見本院卷第139至141頁審理筆錄）；證人廖愷寧則於本
      院審理時結證稱：「（辯護人問：你所陳述在99年4月到5
      月間，向被告購買6次海洛因是否都有交易成功？）有。
      （辯護人問：被告有無跟你說他是跟你一起出資向別人購
      買？）沒有，被告只有跟我說他跟別人拿毒品時，一千元
      抽二百元，就是賣給我們一千元可以賺取二百元利潤。
      .... （被告問：蔡佩詩介紹你跟我認識時，我們之間是
      否達成協議，只要你打電話給我，就表示你要跟我合資購
      買毒品？）沒有，蔡佩詩介紹我與被告認識時，是直接給
      我被告的電話號碼，並跟我說我要購買海洛因時可以打這
      個電話。（被告問：你剛才會指證我賣毒品給你，是否為
      了要袒護你的上手？）我沒有別的上手，我是跟被告購買
      毒品；我之前曾經有跟被告以外的人購買過毒品，但剛才
      作證的這幾通電話確實是向被告購買毒品。」（見本院卷
      第144 、145頁審理筆錄）；至證人蔡佩詩雖於本院審理
      與被告對質詰問時結證稱：「（被告問：我要問證人兩件
      事情：一、證人到我家拜託我幫你調藥，你在我家中有無
      見過藥頭王明信？二、是否是你跟藥頭直接當面交易，而
      不是我經手？）我有見過藥頭，但我不知道藥頭叫什麼名
      字，只知道是住在被告家附近，但錢我是交給被告，毒品
      也是被告交給我的。（被告問：我拿藥給證人時，旁邊是
      否還有一人？）是。（被告問：是否證人與該人直接交易
      ？）我的答案還是跟前面一樣，錢是交給被告，毒品也是
      被告交給我的。（被告問：藥是從我身上拿出來或是別人
      身上拿出來的？）藥是從第三人身上拿出來的，但有透過
      被告經手。（被告問：是當面？）是。...... （審判長
      問：第二次交易時，你所謂的第三人有無在現場？）沒有
      。（審判長問：第二次也是拿3千元海洛因給你？）對。
      （審判長問：是直接由被告拿藥給你？）是被告拿給我，
      但他有先騎乘機車出去，回來再把海洛因交給我。」等語
      （見本院卷第84、85頁審理筆錄），惟證人蔡佩詩於警、
      偵訊中，甚於本院審理為檢、辯詰問時，均直指係向被告
      購買毒品海洛因，迄與被告對質詰問時，始改證述如上，
      證人蔡佩詩嗣後翻異之證述已難遽信，復觀諸證人蔡佩詩
      與被告間之通話內容（詳見附表一編號11、12備註欄所示
      ），並未有任何請託調取毒品之對話，僅相互聯繫前往被
      告住處事宜，雙方顯已有相當交易之默契，且證人蔡佩詩
      於上開翻異證述後，經本院質以其與被告間就調取毒品之
      價金如何交付乙節，其結證稱：「（審判長問：你說第一
      次拿3千元給1千元欠2千元，3千元海洛因，你只有拿1千
      元，你是跟何人說要欠2千元？）被告。（審判長問：你
      有無跟你剛才說的在場第三者說要欠2千元？有無跟他對
      話過？）我跟該第三人對話，沒有說到海洛因的事情。（
      審判長問：你於99年4月22日有還2千元，這2千元是還給
      何人？）被告。」等語（見本院卷第85頁審理筆錄），亦
      核與一般施用毒品者委託他人調取毒品之模式相異，足徵
      證人蔡佩詩事後翻異之證述應係迴護被告之詞，不足採信
      ；況被告所辯幫證人蔡佩詩調取毒品海洛因之情節亦核與
      證人蔡佩詩上開證述情節不符，堪認被告此部分所辯並非
      實在，無從採信。此外，證人陳永政、廖愷寧及蔡佩詩與
      被告均無夙怨，且除證人陳永政外，證人廖愷寧及蔡佩詩
      並未因其等向被告購買第一毒品海洛因施用，而經起訴判
      刑，此有其等前科紀錄表可按；另證人陳永政雖於99年7
      月7日，為警搜索查獲其持有注射針筒10支及塑膠空袋1大
      包，復經採集其尿液送驗結果呈嗎啡陽性反應，而經起訴
      判刑，有本院99年度訴字第2427號刑事判決1份可按，然
      其亦並未因證述被告有販賣毒品海洛因乙節，而獲得減刑
      ，此亦有上開判決書可按，是證人等既均無從因證述被告
      販賣毒品海洛因等情，而得獲減輕或免除其刑之寬典，其
      等當無甘冒涉犯偽證罪之風險，而刻意設詞誣陷被告之理
      ；再參以被告與證人陳永政及廖愷寧間之通話內容（詳見
      附表一編號1至10所示），亦全然未見有任何委託調取毒
      品之對話，證人廖愷寧甚有傳送內容為「上次找你時好像
      少了點，所以這次有沒有辦法多給一點」之簡訊予被告，
      且亦有「阿文，這裡不太夠，你再拿一個出來好嗎？」、
      「差2百，我等一下再給你、晚上再給你」等對話內容，
      益徵被告所辯係幫證人陳永政調取毒品海洛因，及從未交
      付任何毒品海洛因予證人廖愷寧云云，亦均核與事實不符
      ，不足採信。從而，被告上開所辯，均係飾卸之詞，委無
      足採，被告確有販賣毒品海洛因予證人陳永政、廖愷寧及
      蔡佩詩等情，應堪認定。
（四）再者，原公訴意旨雖認被告於99年5月26日係一次販賣第
      一級毒品海洛因2000元予證人廖愷寧等情（詳見起訴書附
      表編號10所示），惟證人廖愷寧於警、偵訊中已均證述當
      日係分2次向被告購買毒品海洛因各1千元等語（詳見附表
      一編號9、10證人證述欄所示），且於本院審理時仍結證
      稱：「（檢察官問：（提示99年偵字第15964號卷第184頁
      0000000000 在99年5月26日12：52通訊監察譯文）係何人
      與何人通話？）我跟被告的通話，目的就是要跟被告購買
      海洛因。（檢察官問：（提示同卷第184頁0000000000在
      99 年5月26日13：19通訊監察譯文）係何人與何人通話？
      ）我男朋友游德芳與被告的通話。（檢察官問：這通話是
      被告拿海洛因來之前或之後？）之後；當日被告已經拿一
      包海洛因出來，因為我跟我男朋友不夠施打，所以就請被
      告再拿海洛因出來。（檢察官問：你們當日總共購買價值
      2千元、2小包的海洛因？）是。（檢察官問：當時你們交
      付給被告多少錢？）總共給被告1千8百元，還差2百元，2
      百元至今沒有還。.....（審判長問：99年5 月26日共有
      3通電話與被告聯絡，13：19：05你們又請被告再拿1個
      出來，你剛才跟檢察官說已經拿了第1包，再打第2通電話
      ？）是。（審判長問：拿到海洛因以後再打第2通電話時
      間相距多久？）我們拿到海洛因時就在車上馬上施打，覺
      得不夠就找被告再買1包，我知道被告住家就在旁邊而已
      ，所以被告很快就出來。」等語（見本院卷第143、144頁
      審理筆錄），核與被告所持用之0000000000號行動電話及
      證人廖愷寧所持用之0000000000號行動電話間之通訊監察
      譯文內容相符（詳見附表一編號9、10備註欄所示），足
      認被告於99年5月26日，確係分2次販賣毒品海洛因各1 千
      元予證人廖愷寧及其男友游德芳，原公訴意旨所認容有所
      誤，惟此部分業據蒞庭檢察官更正暨以言詞追加此部分犯
      罪事實，本院自得均予審理。另原公訴意旨就被告販賣毒
      品海洛因予證人陳永政3次、證人廖愷寧7次及證人蔡佩詩
      2次之事實，均僅記載各次販賣之日期，而未詳細敘明確
      切時間，惟本院依證人陳永政、廖愷寧及蔡佩詩歷次證述
      ，比對被告所持用之0000000000號行動電話與上開3位證
      人通話之通訊監察譯文之內容及時間，認定被告各次販賣
      毒品海洛因予上開3位證人之時間應為如附表一交易時間
      所示；又原公訴意旨認被告係於臺中縣豐原交流道下之檳
      榔攤附近販賣毒品海洛因予證人廖愷寧，惟證人廖愷寧係
      證述其係於國道四號公路神岡交流道下之檳榔攤附近，與
      被告為毒品交易，被告即住於該檳榔攤附近等情，再參酌
      被告住處附近相關地圖，堪認被告販賣毒品海洛因予證人
      廖愷寧之地點應為國道四號公路神岡交流道下之檳榔攤，
      原公訴意旨所認亦有誤會，應予更正，均附此敘明。
（五）按毒品危害防制條例第4條之販賣毒品罪，行為人祇須有
      營利之意圖而販入或賣出毒品者，其犯罪即屬成立，並不
      因行為人所獲得之利益係現金或其他實物而有不同（最高
      法院97 年台上字第2422號裁判意旨參照）。又按販賣海
      洛因係違法行為，非可公然為之，亦無公定價格，容易分
      裝並增減份量，而每次買賣之價量，可能隨時依雙方關係
      深淺、資力、需求量及對行情之認知、來源是否充裕、查
      緝是否嚴緊、購買者被查獲時供述購買對象之可能風險之
      評估等，而異其標準，非可一概而論，從而販賣之利得，
      除被告就販賣之價量俱臻明確供述外，委難察得實情，然
      販賣之人從價差或量差中牟利之方式雖異，其意圖營利之
      販賣行為則無二致。查本件被告所為販賣毒品犯行，雖因
      被告矢口否認犯行而無法獲悉其原取得毒品之確實重量、
      純度及價格，且因並未當場查獲販毒事實，又時隔久遠，
      而無從察知其販賣毒品之確實數量及純度，致無從精確算
      知其販售毒品海洛因所獲利潤之數額，惟毒品危害防制條
      例所處罰之「販賣」毒品罪，所著重者為在主觀上有藉以
      牟利之惡性，及對毒品之擴散具有較有償或無償轉讓行為
      更嚴重之危害性，被告「營利」之意圖係從客觀之社會環
      境、情況及證人、物證等資料，依據證據法則綜合研判認
      定；衡諸毒品海洛因量微價高，且依一般社會通念以觀，
      販賣行為在通常情形下均係以牟利為其主要誘因及目的，
      從而，舉凡其有償交易，除足反證其確另基於某種非圖利
      本意之關係外，通常尚難因無法查悉其販入價額作為是否
      高價賣出之比較，諉無營利之意思，阻卻販賣犯行之追訴
      。查本件被告確有販賣海洛因予證人陳永政、廖愷寧及蔡
      佩詩乙節，業據本院認定如前，參以我國政府一再宣示反
      毒決心，施用、販賣毒品均屬違法行為，此為國人共識，
      且不論是前之肅清煙毒條例及現行毒品危害防制條例對販
      毒行為均設極重刑罰之明文，本件被告與證人3人均僅係
      普通朋友，並非親故至交，苟無利得，衡情當無甘冒重典
      ，一再與其等相約交付毒品之理。況被告於警詢中供稱：
      伊向上手購買毒品海洛因3千元，重量約0.65公克等語；
      而證人陳永政證述：伊向被告購買海洛因1千元，重量約
      0.1公克等語、證人廖愷寧則證述：被告曾告知伊，其販
      賣毒品海洛因1千元，約可從中獲利2百元等語、證人蔡佩
      詩亦證述：伊向被告購買海洛因3千元，重量約0.6公克等
      語，足見被告上開販賣毒品海洛因之行為確均有營利之意
      圖，應堪認定。
（六）綜上所述，此部分事證已臻明確，被告確有附表一所示之
      販賣第一級毒品海洛因之犯行堪予認定，應依法論科。
二、犯罪事實一（二）之部分：
（一）被告於犯罪事實一（二）所示之時、地，為證人王正賢代
      為洽購毒品海洛因，而幫助證人王正賢施用第一級毒品海
      洛因等情，業據被告坦承不諱，核與證人王正賢於警詢中
      之證述：伊曾獨資與被告一同至臺中縣清泉崗附近，向被
      告友人購買1千元海洛因，購得後2人一同朋分施用（見警
      卷第39、40頁）；於偵訊時具結之證述：99年5月10日晚
      上8時許，伊有請被告幫伊調毒品海洛因，被告係以電話
      聯繫其友人確認有毒品後，伊騎車至被告住處搭載被告一
      同至清泉崗，伊將1千元拿給被告，被告復將錢交予稍後
      前來之友人，該友人則交付海洛因予被告，被告再將海洛
      因交給伊，伊有請被告施用等語(見99年偵字第15964偵卷
      一第74-75頁偵訊筆錄)；及其於本院審理時所結證稱：99
      年5月10日之監聽譯文是伊以公共電話與被告通話，伊當
      時詢問：「你那邊還有那個嗎？我身上還有1千元」等語
      ，是要請被告幫伊購買毒品海洛因，當日伊確有取得海洛
      因1包，但不清楚重量多少，伊係與被告一同騎乘機車至
      清泉崗附近，由伊交付價金1千元予被告，被告向藥頭拿
      到海洛因以後就直接將該包海洛因轉交給伊，藥頭亦是騎
      機車來的，交易時，伊等與對方之機車是併排的，所以伊
      有目擊交易過程；當天購得海洛因以後，伊等回到被告住
      處後，伊有分一點海洛因予被告施用，但伊等並未約好伊
      購得海洛因後，即會固定朋分一部分海洛因予被告施用，
      當天是被告說其不舒服，才向伊要得等語（見本院卷第86
      至89頁審理筆錄）情節相符；參以被告所持用之
      0000000000號行動電話與證人王正賢所自承係其以公共電
      話撥打予被告聯繫之99年5月10日20時5分許及同日20時10
      分許之通訊監察譯文內容亦為：「B（即證人王正賢，以
      下同）：喂，我阿賢啦！A（即被告，以下同）：喂！B：
      喂，哥哥嗎？A：怎樣啦？B：還有那個嗎，你那邊還有得
      那個嗎？我身上1千元哩。A：我問看看啦。B：你要問問
      看喔，我等一下打給你嘛。A：好啊！」、「B：有嗎？A
      ：不然你過來啊！B：我過去喔，好啊....」（附於99年
      偵字第15964號偵卷一第65頁）；再者，證人王正賢亦曾
      有如附表三編號4所示之前科紀錄，有其臺灣高等法院被
      告前案紀錄表各1份可按，足徵證人王正賢確有施用毒品
      海洛因之需要，此外，復有證人王正賢指認被告之紀錄表
      可參（附於99年偵字第15964號偵卷一第50-51頁），足認
      被告此部分自白，應與事實相符，洵堪採信。
（二）原公訴意旨雖認被告係於上開時、地，以1千元代價販賣
      第一級毒品海洛因1包予證人王正賢等情，然此為被告所
      堅詞否認，辯稱：伊係幫王正賢調取毒品，並無獲利等語
      。惟按無償受他人委託，代為購買毒品交付委託人，以便
      利、助益委託人使用者，為幫助施用，其行為人於購入毒
      品之初，即係為委託人而持有該毒品，並非購入後始另行
      起意，交付而移轉毒品之所有權予委託人；另轉讓毒品或
      禁藥，則係指原未受他人委託而基於為自己之意思購買後
      ，始起意將其所有之毒品，以移轉所有權之意思交付他人
      之情形。二者固有區別，然必非出於營利之意圖，否則，
      即屬販賣行為（最高法院98年度台上字第7357號判決意旨
      參照）。查依證人王正賢之上開證述，並參酌其2人上開
      通話之通訊監察譯文所示，堪認本件證人王正賢向被告表
      示欲購買毒品海洛因時，被告身上確無第一級毒品海洛因
      可供立即交易，係由被告帶同證人王正賢前向他人購得毒
      品海洛因後，再當場轉交予證人王正賢，此情顯與一般販
      賣毒品之情狀不同。雖證人王正賢證述其購得毒品海洛因
      後有朋分部分海洛因予被告施用之情事，然其否認於委託
      被告代購毒品之時已與被告有相關之約定，明白證述係事
      後其在施用毒品海洛因時，被告毒癮難耐，方向其索討等
      語明確，足見證人王正賢事後朋分所購得之毒品海洛因予
      被告施用乙節，並非2人既有之約定，尚難據此即認被告
      係基於營利之意圖而為證人王正賢代購毒品海洛因。此外
      ，本件並無積極證據足資證明被告於此次毒品之交易中，
      有先行自證人王正賢所交付價金中抽成之情事，亦無任何
      積極證據足資證明被告於取得毒品後，有將所取得之第一
      級毒品海洛因予以減料或分裝後再交予證人王正賢之情事
      ，更無任何證據證明被告事前或事後有自藥頭處獲得任何
      利益，是本院依全案現存卷證資料，無法獲致被告於上開
      交付毒品過程中，確有營利之主觀意圖之確信，而無從認
      定被告此部分行為確係基於販賣海洛因以營利之犯罪故意
      ，依罪疑唯輕之原則，暨參酌前開說明，應認被告此部分
      行為應以幫助施用第一級毒品海洛因罪予以論斷；公訴意
      旨認被告此部分係違反毒品危害防制條例第4條第1項之販
      賣第一級毒品罪嫌，容有未洽，併予敘明。
（三）綜上所述，此部分事證亦已明確，被告確有犯罪事實一（
      二）所示之幫助施用第一級毒品之犯行，堪以認定，應依
      法論科。
三、犯罪事實一（三）之部分：
（一）被告於犯罪事實一（三）所示之時、地，以犯罪事實（三
      ）所示之方式，分別施用第一級毒品海洛因及第二級毒品
      甲基安非他命各1 次等情，業據被告於本院準備程序與審
      理時均坦承不諱，且其於99年7月7日為警查獲時所採取之
      尿液，經送鑑驗結果，確呈嗎啡及甲基安非他命陽性反應
      ，此有台中縣警察局刑警大隊偵四隊委託鑑驗尿液代號與
      真實姓名對照表及詮昕科技股份有限公司99年7月23日所出
      具之第00000000號濫用藥物尿液檢驗報告各1紙附卷可稽；
      另扣案之白色粉末1包，經送鑑驗結果亦確係海洛因成分（
      驗餘重量0.0591公克），此有行政院衛生署草屯療養院所
      出具之草寮鑑字第0990700045號鑑定書1紙在卷足憑；此
      外，復有被告所有，供其施用海洛因之注射針筒2支扣案
      可資佐證，應認被告之自白確與事實相符，洵堪採信，是
      以被告確有於上開時、地，施用第一、二級毒品等情，已
      堪認定。
（二）按施用第一、二級毒品為犯罪行為，毒品危害防制條例第
      10條定有處罰明文。故施用第一、二級毒品者，依前揭規
      定本應科以刑罰。惟基於刑事政策，對合於一定條件之施
      用者，則依同條例第20條、第23條之規定，施以觀察、勒
      戒及強制戒治之保安處分。又毒品危害防制條例於92年7
      月9日修正公布，自93年1月9日施行，其中第20條、第23
      條將施用毒品之刑事處遇程序，區分為「初犯」及「5年
      內再犯」、「5年後再犯」。依其立法理由之說明：「初
      犯」，經觀察、勒戒或強制戒治後，應為不起訴處分或不
      付審理之裁定；經觀察、勒戒或強制戒治執行完畢釋放後
      ，「5年內再犯」者，因其再犯率甚高，原實施之觀察、
      勒戒及強制戒治既已無法收其實效，爰依法追訴或裁定交
      付審理。至於經觀察、勒戒或強制戒治執行完畢釋放後，
     「5年後再犯」者，前所實施之觀察、勒戒或強制戒治已足
      以遮斷其施用毒品之毒癮，為期自新及協助其斷除毒癮，
      仍適用「初犯」規定，先經觀察、勒戒或強制戒治之程序
      。從而依修正後之規定，僅限於「初犯」及「5年後再犯
      」2種情形，始應先經觀察、勒戒或強制戒治程序。倘被
      告於5年內已再犯，經依法追訴處罰，縱其第3次（或第3
      次以上）再度施用毒品之時間，在初犯經觀察、勒戒或強
      制戒治執行完畢釋放5年以後，已不合於「5年後再犯」之
      規定，且因已於「5年內再犯」，顯見其再犯率甚高，原
      實施觀察、勒戒或強制戒治，已無法收其實效，即應依該
      條例第10條處罰（最高法院95年5月9日95年度第7次刑事
      庭會議及97年9月9日97年度第5次刑事庭會議決議參照）
      。查本件被告前因施用毒品案件，經本院裁定移送觀察、
      勒戒後，認有繼續施用毒品之傾向，由本院以91年度毒聲
      字第866號裁定令入戒治處所施以強制戒治，於92年3 月
      20日戒治期滿，並由臺灣臺中地方法院檢察署檢察官以
      92年度戒毒偵字第176號為不起訴處分確定；復於前開強
      制戒治執行完畢之5年內，因施用毒品案件，經本院以95
      年度易字第3575號刑事判決判處有期徒刑4 月確定等情，
      有臺灣高等法院被告前案紀錄表及臺灣臺中地方法院檢察
      署刑案資料查註紀錄表各1份在卷足憑，而被告本件施用
      第一、二級毒品之犯行，雖係在前次強制戒治執行完畢5
      年後所犯，惟被告於上開強制戒治執行完畢5年內，曾因
      施用毒品案件經法院宣示判決並確定，已詳述如前，顯見
      其並非於強制戒治執行完畢後5年內均無任何施用毒品之
      犯行，則揆諸前揭決議意旨，足認被告再犯率甚高，無論
      其「5年內再犯」之時點係於上開修法前或後，亦無論其
      後各次施用毒品之犯行，是否已逾第一次觀察勒戒或強制
      戒治執行完畢後5年，均毋須再重新施予觀察、勒戒或強
      制戒治之處遇程序，而應依毒品危害防制條第23條第2項
      規定，逕予訴追處罰。
（三）綜上所述，被告此部分犯罪事證亦已臻明確，被告確有犯
      罪事實一（三）所示之施用第一、二級毒品犯行均堪認定
      ，應予依法論科。
、論罪科刑
一、按毒品危害防制條例第2條第2項第1款規定，海洛因係屬列
    管之第一級毒品，不得非法持有、施用、轉讓、販賣。又按
    刑法上所謂販賣行為，不以販入後復行賣出為必要，只要以
    營利為目的，而有販入或賣出二者其一之行為，即足構成，
    雖未及賣出，仍屬販賣既遂，其後復分次賣出，與先前之販
    入行為，均為販賣犯行（參照最高法院88年度臺上字第2828
    號判決意旨）。復按刑事上販賣罪之完成，與民事上買賣契
    約之成立，二者之概念尚有不同，刑事上之販賣行為，則須
    以營利為目的，將標的物販入或賣出，有一於此，其犯罪行
    為始為完成，苟行為人尚未將標的物販入或賣出，即難謂其
    販賣行為已屬完成（參照最高法院88年度臺上字第3760號判
    決意旨）。再按販賣毒品之所謂販賣行為，係行為人基於營
    利之目的，而販入或賣出毒品而言。販賣毒品者，其主觀上
    須有營利之意圖，且客觀上有販賣之行為，即足構成，至於
    實際上是否已經獲利，則非所問。即於有償讓與他人之初，
    係基於營利之意思，並著手實施，而因故無法高於購入之原
    價出售，最後不得不以原價或低於原價讓與他人時，仍屬販
    賣行為。必也始終無營利之意思，縱以原價或低於原價有償
    讓與他人，方難謂為販賣行為，而僅得以轉讓罪論處（最高
    法院93年度臺上字第1651號裁判意旨參見）。另按若無營利
    之意圖，僅基於幫助施用毒品者取得毒品之目的，而出面代
    購者，係屬應否成立施用毒品罪之幫助犯的範疇；又幫助犯
    係指幫助他人犯罪者，即以正犯犯罪為要件，至該正犯事後
    是否受刑罰執行，並不影響幫助犯之成立，是不論被幫助施
    用毒品者所為之施用毒品行為是否已遭起訴、判刑，幫助施
    用者仍具幫助他人犯罪之行為屬性，自仍應成立施用毒品之
    幫助犯（最高法院97年度臺上字第1864、3148、4108號判決
    參照）。故核被告就犯罪事實一（一）所為，均係犯毒品危
    害防制條例第4條第1項之販賣第一級毒品罪；另就犯罪事實
    一（二）所為，係犯刑法第30條第1項、毒品危害防制條例
    第10條第1項之幫助施用第一級毒品罪；再就犯罪事實一（
    三）所為，則係分別犯毒品危害防制條例第10條第1項之施
    用第一級毒品罪及同條第2項之施用第二級毒品罪。被告販
    賣第一級毒品海洛因前持有第一級毒品之低度行為，均為販
    賣第一級毒品之高度行為所吸收；另其幫助證人王正賢施用
    而持有第一級毒品海洛因之低度行為，亦為幫助施用第一級
    毒品之高度行為所吸收；再其為施用毒品而持有第一、二級
    毒品，其持有之低度行為亦均應為施用之高度行為所吸收，
    均不另論罪。又公訴意旨認被告就犯罪事實一（二）所為，
    係涉犯毒品危害防制條例第4條第1項之販賣第一級毒品罪嫌
    ，容有誤會，已如前述，惟此部分因起訴之客觀基本社會事
    實同一，爰依刑事訴訟法第300條規定，變更起訴法條審理
    之。
二、次按94年2月2日修正公布，於95年7月1日施行之刑法，基於
    刑罰公平原則之考量，杜絕僥倖之犯罪心理，並避免易致鼓
    勵犯罪之誤解，已刪除第56條連續犯之規定。行為人反覆實
    行之犯罪行為茍係在刑法修正施行後者，因法律之修正已生
    阻斷連續犯之法律效果，除認應合於接續犯、繼續犯、集合
    犯等實質上一罪關係而以一罪論處外，基於一罪一罰之刑罰
    公平性，自應併合處罰。而刑法上所謂集合犯是指立法者所
    制定之犯罪構成要件中，本就預定有數個同種類之行為將反
    覆實行之犯罪而言，是將各自實現犯罪構成要件之多數行為
    ，解釋為集合犯，而論以一罪；是以對於集合犯，必須從嚴
    解釋，以符合立法者之意向。所謂集合犯，係指數犯罪構成
    要件中，本即預定有數個同種類之行為將反覆實行，雖其特
    質為行為含有反覆實行複數行為而評價為包括一罪，但並非
    其所有反覆實行之行為，皆一律認為包括一罪，仍須從行為
    人之主觀犯意，自始係基於概括性，行為之時、空上具有密
    切關係，且依社會通念，認屬包括之一罪為合理適當者，始
    足當之，否則仍應依實質競合予以併合處罰。犯罪是否包括
    一罪之集合犯，客觀上，應斟酌其法律規定文字之本來意涵
    、實現該犯罪目的之必要手段、社會生活經驗中該犯罪實行
    常態及社會通念等；主觀上，則視其是否出於行為人之一次
    決意，並秉持刑罰公平原則，加以判斷（最高法院96年度臺
    上字第1850號、96年度臺上字第3531號、96年度臺上字第
    4969 號、96年度臺上字第1168號判決意旨參照）。查本件
    被告意圖營利而販賣毒品之各該次行為，為實現牟利之犯罪
    目的，依吾人之生活經驗，其犯罪之實行，固以反覆、繼續
    為常態，然其販賣之時間、販賣地點、販賣對象均各自不盡
    相同，難認係出於被告之1次犯罪決意；況此類異時、異地
    且異其對象之販賣毒品行為，依社會通念，殊難認以評價為
    一罪為適當；再者，其多次販賣毒品，致該毒品氾濫，嚴重
    危害國人身心健康之犯罪結果，評價為集合犯之包括一罪，
    難謂符合法律規範本質，更與刪除連續犯之修法意旨相違，
    自不得認僅成立集合犯之包括一罪。是被告所犯如犯罪事實
    一（一）所示之各次販賣第一級毒品犯行，應係基於各別犯
    意為之，且行為時、空亦各有不同，應予分論併罰；另其所
    犯幫助施用第一級毒品罪、施用第一級毒品罪及施用第二級
    毒品罪，犯意各別，行為互殊，且犯罪構成要件亦不同，亦
    應均予分論併罰之。再按於第一審辯論終結前，得就與本案
    相牽連之犯罪或本罪之誣告罪，追加起訴；追加起訴，得於
    審判期日以言詞為之，刑事訴訟法第265條定有明文，是蒞
    庭檢察官於本案第一審辯論終結前即本院99年11月2日審理
    程序中，當庭更正所訴如附表一編號 9 所示之犯罪事實，
    並以言詞追加被告所犯另如附表一編號 10 所示之販賣第一
    級毒品犯行【即將起訴書原附表編號 10 所述於 99 年 5
    月 26 日販賣海洛因 2000 元予證人廖愷寧 1 次之事實，
    更正為同日販賣海洛因 1000 元予證人廖愷寧 1 次；另追
    加被告於同日另有販賣海洛因 1000 元予證人廖愷寧 1 次
    （積欠價金 200 元）之事實】，因認屬被告一人犯數罪之
    相牽連案件，依前開說明，本院自得併予裁判，附此敘明。
三、復查被告前曾因違反毒品危害防制條例案件，經本院以95年
    度易字第3575號刑事判決判處有期徒刑4月確定，於97年1月
    28日以易科罰金執行完畢等情，有臺灣高等法院被告前案紀
    錄表1份附卷可稽，其於受有期徒刑執行完畢後，5年以內故
    意再犯上開有期徒刑以上之罪，均為累犯，除法定本刑為死
    刑、無期徒刑部分不得加重外，各應就得併科罰金刑部分，
    依刑法第47條第1項之規定加重其刑。又被告係基於幫助證
    人王正賢施用第一級毒品之犯意，為施用第一級毒品構成要
    件以外之行為，為幫助犯，爰依刑法第30條第2項之規定，
    減輕其刑，並依法就得併科罰金刑部分均予先加後減之。
四、再按犯毒品危害防制條例犯第4條至第8條、第10條或第11條
    之罪，供出毒品來源，因而查獲其他正犯或共犯者，減輕或
    免除其刑，毒品危害防制條例第17條第1 項定有明文。又所
    謂「供出毒品來源，因而查獲者」，係指被告供出毒品來源
    之有關資料，諸如前手之姓名、年籍、住居所、或其他足資
    辨別之特徵等，使調查或偵查犯罪之公務員因而對之發動調
    查或偵查並破獲者而言；申言之，被告之「供出毒品來源」
    ，與調查或偵查犯罪之公務員對之發動調查或偵查並進而破
    獲之間，論理上須具有先後且相當之因果關係始可（最高法
    院98年度台上字第6331號判決意旨參見），是並非謂被告一
    有「自白」、「指認」毒品來源之人，即得依上開規定予以
    減刑，仍需有「因而查獲」方符合上開規定之要件，而始應
    依法減輕或免除其刑。查：
（一）被告雖於警詢中供稱：伊所吸食之海洛因都向大雅地區一
      名綽號「施施」（音譯）之女子所購買，伊都撥打她的
      0000000000、0000000000號行動電話聯絡購買，其他還有
      綽號「安棋」之男子，伊都撥打他的0000000000、0930號
      行動電話與他聯繫，還有綽號「阿生」之男子，他的連絡
      電話為0000000000號；另於99年5月10日，伊與王正賢聯
      繫的那一次毒品海洛因是向王明信購買的，他住台中縣神
      岡鄉靠近清泉崗那裏，他的電話為0000000000號等語（見
      99 年毒偵字第2735號卷第12、14頁警詢筆錄）；復於偵
      查中供稱：伊均係與陳永政合資購買海洛因，是向綽號「
      施施」之女子所購買，又伊於99年5月10日是與王正賢一
      同前向綽號「阿七」之人購買等語（見99年毒偵字第2735
      號卷第38、42頁偵訊筆錄）；惟本案卷內並無任何證據可
      認有調查或偵查犯罪之公務員已因被告之上開供述而對被
      告所供述之販賣毒品者發動調查或偵查，並進而破獲之情
      事。雖本件公訴人於99年11月2日以中檢輝毅99他4032字
      第141198號函稱：被告於偵查中供出毒品來源因而查獲被
      告王宏棋等人販賣毒品案件，現由本署以99年度偵字第
      2404 1號等案件偵辦中，請依毒品危害防制條例第17條第
      1項規定，減輕或免除其刑等語，有上開函文附於本院卷
      可按，然亦未指明被告係供出其所犯何部分犯行之毒品來
      源，並因而有查獲之情事？且亦未檢附任何相關資料可供
      本院審酌，是本院因而函請公訴人說明並提供相關資料，
      另調閱99年度偵字第24041號卷，詎公訴人竟遲未函覆且
      以偵查不公開不方便借閱相關卷證為由，拒絕提供相關資
      料，此有本院公務電話紀錄足憑，故本院依本案卷內事證
      及公訴人上開函文，尚無從斷定被告所犯本案各該犯行是
      否有供出其毒品來源，並因而查獲之情事。
（二）又蒞庭檢察官雖於本院審理時提出被告於另案之偵訊筆錄
      （未附於本案相關卷證內）及犯罪嫌疑人王宏棋涉嫌販賣
      毒品案件之移送書供本院參酌；惟依該偵訊筆錄內容僅有
      被告泛稱其曾向綽號「施施」、王明信、「安棋」、「阿
      七」、「阿興」之人購買洛因等語，而均未陳明係何時、
      何地、何故向上開之人購買海洛因，亦未陳明上開所購得
      之海洛因與本案有何關聯；另依移送書所載之意旨，則全
      然未提及被告曾向王宏棋購買毒品海洛因之情，是實難憑
      依蒞庭檢察官所提之上開資料而遽認被告所犯本案各該犯
      行之毒品來源，係來自於被告上開所述之人。
（三）再者，被告雖曾於本案警、偵訊中為如上述（一）之供述
      ，然另案被告王明信於本案被告為警查獲前即已經警查獲
      其涉犯販賣毒品罪嫌，此有臺灣台中地方法院檢察署檢察
      官99年度偵字第14164號起訴書及本院99年度訴字第2193
      號判決1份可按，足見另案被告王明信涉嫌販賣毒品案件
      之偵查發動，並非肇始於被告上開供述，依前開說明，自
      不符毒品危害防制條例第17條第1項之規定，而無從適用
      該法律減輕或免除其刑；另被告上開所供「施施」、「阿
      七」、「阿生」等人則迄於本院審理辯論終結時止，均未
      有相關事證足認渠等已因涉嫌販賣第一級毒品海洛因案件
      而遭調查或偵查乙節，亦難認已有因被告之上開供述進而
      破獲之情事，自亦無從依毒品危害防制條例第17條第1項
      規定予以減輕或免除其刑。至依公訴人上開函文意旨雖似
      指另案被告王宏棋係因被告之供述而查獲，然被告於上開
      警詢中僅係稱其所施用之第一級毒品海洛因曾向綽號「安
      棋」之王宏棋購買等情，而未具體指明究係於何時曾向另
      案被告王宏棋購買毒品海洛因施用，另依蒞庭檢察官所庭
      呈之移送書亦未載有被告曾向另案被告王宏棋購買毒品海
      洛因施用之情，是縱認另案被告王宏棋係因被告之供述而
      查獲，惟既無證據足認被告係就其本案被訴之違反毒品危
      害防制條例第4條至第8條、第10條或第11條之罪而供出其
      毒品來源，自亦核與毒品危害防制條例第17條第1項之規
      定有間，實無從遽依該規定減輕或免除其刑。
（四）從而，本案依現存相關事證尚難認被告已有就其被訴上開
      犯行供出其毒品來源，並已因而破獲正犯之事實，自無從
      依毒品危害防制條例第17條第1項之規定有間予以減輕或
      免除其刑，公訴人以上開函文請求依該規定減輕或免除被
      告之刑，顯屬無據，附此敘明。
五、另按販賣第一級毒品罪之法定刑為死刑或無期徒刑，然同為
    販賣第一級毒品之人，其原因動機不一，犯罪情節未必盡同
    ，或有大盤毒梟者，亦有中、小盤之分，甚或僅止於吸毒者
    友儕間為求互通有無之有償轉讓者亦有之，其販賣行為所造
    成危害社會之程度自屬有異，法律科處此類犯罪，所設之法
    定最低本刑卻同為「死刑或無期徒刑」，不可謂不重。於此
    情形，倘依其情狀處以較輕之徒刑，即足以懲儆，並可達防
    衛社會之目的者，自非不可依客觀之犯行與主觀之惡性二者
    加以考量其情狀，是否有可憫恕之處，適用刑法第59條之規
    定酌量減輕其刑，期使個案裁判之量刑，能斟酌至當，符合
    比例原則。本件被告所犯上開販賣第一級毒品海洛因之犯行
    ，雖係無視國家對於杜絕毒品危害之禁令，行為固屬不當，
    應予非難，然公訴人僅起訴被告販賣毒品予證人陳永政、廖
    愷寧級及蔡佩詩等人，且本院依卷內證據認被告販賣毒品予
    證人等之次數及數量亦非甚多，依其價錢估算，獲利亦非至
    鉅，又證人等均係原即染有毒癮之人，其等亦均證述係其等
    主動向被告購毒等情，本件被告犯罪之情節尚非至惡，相對
    於長期大量販賣毒品之大毒梟而言，其對社會治安及國民健
    康之危害顯然較小，且被告尚查無販賣、意圖販賣而持有毒
    品等前科素行，綜上被告本件犯案情節觀之，倘仍遽處以販
    賣第一級毒品法定本刑之最低刑度，無異仍屬失之過苛而不
    盡情理，不免予人情輕法重之感，且難謂符合罪刑相當性及
    比例原則，更無從與大毒梟之惡行有所區隔，是其等犯罪情
    狀相較於法定之重刑，在客觀上足以引起一般人之同情，情
    節尚堪憫恕，爰依刑法第59條之規定，對被告所犯前揭販賣
    第一級毒品海洛因之犯行，均予酌量減輕其刑，並就得併科
    罰金刑部分均依法先加後減之。
六、爰審酌毒品之危害至大，施用者不惟殘害自身，其因施用毒
    品而散盡家財連累家人，或為買毒鋌而走險者，更不可勝計
    ，故毒品所造成之社會問題尤大於施用者本身所受之毒害，
    被告自身亦為染有毒癮者，對於上情當知之甚稔，竟為圖厚
    利，不顧販賣毒品將衍生之社會問題，仍一再販毒使之蔓延
    ，危害他人及社會甚鉅；另其為幫助他人施用毒品海洛因而
    代為購買，亦已戕害他人之身心健康；再其經送強制戒治後
    ，猶施用毒品不輟，亦辜負國家將之視為病人，並施以長時
    間之戒治處遇之苦心，暨考量其犯罪手段、販賣毒品之期間
    、販賣、施用毒品或幫助他人施用毒品之次數、所得之利益
    ，復參酌其素行、智識程度、生活狀況與犯後坦承施用及幫
    助施用毒品之犯行，而否認販賣毒品之犯行，態度非佳等一
    切情狀，分別量處如主文所示之刑，並定其應執行刑，以資
    懲儆。
七、末按毒品危害防制條例第19條第1項規定，犯販賣毒品罪者
    ，其犯罪所得之財物均沒收之，係採義務沒收主義。故販賣
    毒品所得之對價，不問其中成本若干，利潤多少，均應全部
    諭知沒收，貫徹政府查禁煙毒之決心，以符立法本旨，然上
    開所稱因犯罪所得之財物，係以實際所得者為限，苟無所得
    或尚未取得者，即無從為沒收、追徵或以財產抵償之諭知（
    最高法院96年臺上字第2331號、91年度臺上字第2419號判決
    要旨可參）。次按毒品危害防制條例第19條第1項規定，犯
    第4條之罪者，其供犯罪所用或因犯罪所得之財物，均沒收
    之，如全部或一部不能沒收時，追徵其價額或以其財產抵償
    之；但該條項並無如同條例第18條第1項所定「不問屬於犯
    人與否，沒收之」之明文，自屬相對沒收主義之立法。是其
    應沒收之物，應以屬被告所有者為限（最高法院95年度臺上
    字第305號判決意旨參照）。查：
（一）本件被告販賣第一級毒品海洛因所獲取如附表二「販毒所
      得」欄編號1至11所示之財物，雖均未扣案，然業經證人
      陳永政、廖愷寧及蔡佩詩明確證述該部分購毒價金均已交
      付予被告收受等情，依上開說明及毒品危害防制條例第19
      條第1項規定，仍應分別宣告沒收，且因其犯罪所得財物
      為新臺幣，如全部或一部不能沒收時，以其財產抵償之。
      至附表二編號10所示該次販賣毒品海洛因犯行之部分對價
      200元；及附表二編號12所示該次販賣毒品海洛因犯行之
      全部對價3000元，因迄今仍為證人廖愷寧及蔡佩詩所賒欠
      ，尚未支付該部分價金，已據證人廖愷寧及蔡佩詩迭於警
      、偵訊中及本院審理時均證述明確，揆諸上揭說明，該等
      尚未收取之對價自無從為沒收之諭知，附此說明。
（二）扣案之第一級毒品海洛因（驗餘淨重0.0591公克），為毒
      品危害防制條例第2條第2項第1款所稱之第一級毒品，且
      被告已自承係供其施用毒品海洛因犯罪所用之物，應依毒
      品危害防制條例第18條第1項前段規定，在被告所犯施用
      第一級毒品海洛因之罪刑項下，諭知沒收銷燬。
（三）又扣案之注射針筒2支，係被告所有，且供其施用毒品海
      洛因犯罪所用之物，業據其陳明在卷，爰依刑法第38條第
      1項第2款規定，在被告所犯施用第一級毒品海洛因之罪刑
      項下，併予宣告沒收。
（四）另已供被告販賣第一級毒品犯罪所用之0000000000號行動
      電話，被告否認係其所有之物，本院經核對該支行動電話
      所使用SIM卡號碼之申登人亦確非被告，有該行動電話基
      本資料可按，復無其他證據足認該支行動電話（含所使用
      之SIM卡）確係被告所有之物，依前揭說明，自無從併予
      宣告沒收。
（四）至扣案之門號分別為0000000000號及0000000000號之行動
      電話共2支（均含上開門號之SIM卡各1 張），被告否認係
      供其犯本案犯罪所用之物，復查無積極事證足資證明該等
      扣案之行動電話確與本案有何直接關連，且均非屬違禁物
      或義務沒收之物，自不得於本案中併予宣告沒收，附此敘
      明。
據上論斷，應依刑事訴訟法第299條第1項前段、第300條，毒品
危害防制條例第4條第1項、第10條第1、2項、第18條第1項、第
19條第1項，刑法第11條、第30條第1項前段、第2項、第47條第
1項、第59條、第51條第5款、第38條第1項第2款，判決如主文。
本案經檢察官謝志遠到庭執行職務。
中    華    民    國    99    年    12    月    14    日
                    刑事第五庭    審判長法  官  王邁揚
                                        法  官  林慧欣
                                        法  官  簡璽容
以上正本證明與原本無異。
如不服本判決應於收受送達後10日內向本院提出上訴書狀，並應
敘述具體理由；其未敘述上訴理由者，應於上訴期間屆滿後20日
內向本院補提理由書（均須按他造當事人之人數附繕本）「切勿
逕送上級法院」。
                                        書記官  張雅如
中    華    民    國    99    年    12    月    14    日
毒品危害防制條例第4條第1項
製造、運輸、販賣第一級毒品者，處死刑或無期徒刑；處無期徒
刑者，得併科新臺幣 2 千萬元以下罰金。
毒品危害防制條例第10條
施用第一級毒品者，處 6 月以上 5 年以下有期徒刑。
施用第二級毒品者，處 3 年以下有期徒刑。
 附表二：
┌──┬────────┬─────┬────────────┐
│編號│犯  罪  事  實  │販毒所得（│ 主                 文  │
│    │                │新臺幣）  │                        │
├──┼────────┼─────┼────────────┤
│ 1  │如犯罪事實欄一( │  1000元  │王傳璟販賣第一級毒品，累│
│    │一)附表一編號1所│          │犯，處有期徒刑拾伍年陸月│
│    │示之販賣毒品海洛│          │，未扣案之販賣毒品所得新│
│    │因1千元予陳永政 │          │臺幣壹仟元沒收之，如全部│
│    │部分            │          │或一部不能沒收時，以其財│
│    │                │          │產抵償之。              │
│    │                │          │                        │
├──┼────────┼─────┼────────────┤
│ 2  │如犯罪事實欄一( │  1000元  │王傳璟販賣第一級毒品，累│
│    │一)附表一編號2所│          │犯，處有期徒刑拾伍年陸月│
│    │示之販賣毒品海洛│          │，未扣案之販賣毒品所得新│
│    │因1千元予陳永政 │          │臺幣壹仟元沒收之，如全部│
│    │部分            │          │或一部不能沒收時，以其財│
│    │                │          │產抵償之。              │
│    │                │          │                        │
├──┼────────┼─────┼────────────┤
│ 3  │如犯罪事實欄一( │  1000元  │王傳璟販賣第一級毒品，累│
│    │一)附表一編號3所│          │犯，處有期徒刑拾伍年陸月│
│    │示之販賣毒品海洛│          │，未扣案之販賣毒品所得新│
│    │因1千元予陳永政 │          │臺幣壹仟元沒收之，如全部│
│    │部分            │          │或一部不能沒收時，以其財│
│    │                │          │產抵償之。              │
│    │                │          │                        │
├──┼────────┼─────┼────────────┤
│ 4  │如犯罪事實欄一( │  1000元  │王傳璟販賣第一級毒品，累│
│    │一)附表一編號4所│          │犯，處有期徒刑拾伍年陸月│
│    │示之販賣毒品海洛│          │，未扣案之販賣毒品所得新│
│    │因1千元予廖愷寧 │          │臺幣壹仟元沒收之，如全部│
│    │部分            │          │或一部不能沒收時，以其財│
│    │                │          │產抵償之。              │
│    │                │          │                        │
├──┼────────┼─────┼────────────┤
│ 5  │如犯罪事實欄一( │  2000元  │王傳璟販賣第一級毒品，累│
│    │一)附表一編號5所│          │犯，處有期徒刑拾伍年陸月│
│    │示之販賣毒品海洛│          │，未扣案之販賣毒品所得新│
│    │因2千元予廖愷寧 │          │臺幣貳仟元沒收之，如全部│
│    │部分            │          │或一部不能沒收時，以其財│
│    │                │          │產抵償之。              │
│    │                │          │                        │
├──┼────────┼─────┼────────────┤
│ 6  │如犯罪事實欄一( │  1000元  │王傳璟販賣第一級毒品，累│
│    │一)附表一編號6所│          │犯，處有期徒刑拾伍年陸月│
│    │示之販賣毒品海洛│          │，未扣案之販賣毒品所得新│
│    │因1千元予廖愷寧 │          │臺幣壹仟元沒收之，如全部│
│    │部分            │          │或一部不能沒收時，以其財│
│    │                │          │產抵償之。              │
│    │                │          │                        │
├──┼────────┼─────┼────────────┤
│ 7  │如犯罪事實欄一( │  1500元  │王傳璟販賣第一級毒品，累│
│    │一)附表一編號7所│          │犯，處有期徒刑拾伍年陸月│
│    │示之販賣毒品海洛│          │，未扣案之販賣毒品所得新│
│    │因1千5百元予廖愷│          │臺幣壹仟伍佰元沒收之，如│
│    │寧部分          │          │全部或一部不能沒收時，以│
│    │                │          │其財產抵償之。          │
│    │                │          │                        │
├──┼────────┼─────┼────────────┤
│ 8  │如犯罪事實欄一( │  1000元  │王傳璟販賣第一級毒品，累│
│    │一)附表一編號8所│          │犯，處有期徒刑拾伍年陸月│
│    │示之販賣毒品海洛│          │，未扣案之販賣毒品所得新│
│    │因1千元予廖愷寧 │          │臺幣壹仟元沒收之，如全部│
│    │部分            │          │或一部不能沒收時，以其財│
│    │                │          │產抵償之。              │
│    │                │          │                        │
├──┼────────┼─────┼────────────┤
│ 9  │如犯罪事實欄一( │  1000元  │王傳璟販賣第一級毒品，累│
│    │一)附表一編號9所│          │犯，處有期徒刑拾伍年陸月│
│    │示之販賣毒品海洛│          │，未扣案之販賣毒品所得新│
│    │因1千元予廖愷寧 │          │臺幣壹仟元沒收之，如全部│
│    │部分            │          │或一部不能沒收時，以其財│
│    │                │          │產抵償之。              │
│    │                │          │                        │
├──┼────────┼─────┼────────────┤
│ 10 │如犯罪事實欄一( │  800元   │王傳璟販賣第一級毒品，累│
│    │一)附表一編號10 │（其餘價金│犯，處有期徒刑拾伍年陸月│
│    │所示之販賣毒品海│200元尚未 │，未扣案之販賣毒品所得新│
│    │洛因1千元予廖愷 │支付）    │臺幣捌佰元沒收之，如全部│
│    │寧部分          │          │或一部不能沒收時，以其財│
│    │                │          │產抵償之。              │
│    │                │          │                        │
├──┼────────┼─────┼────────────┤
│ 11 │如犯罪事實欄一( │  3000元  │王傳璟販賣第一級毒品，累│
│    │一)附表一編號11 │          │犯，處有期徒刑拾伍年柒月│
│    │所示之販賣毒品海│          │，未扣案之販賣毒品所得新│
│    │洛因3千元予蔡佩 │          │臺幣仟元沒收之，如全部│
│    │詩部分          │          │或一部不能沒收時，以其財│
│    │                │          │產抵償之。              │
│    │                │          │                        │
├──┼────────┼─────┼────────────┤
│ 12 │如犯罪事實欄一( │   0 元   │王傳璟販賣第一級毒品，累│
│    │一)附表一編號12 │（價金3000│犯，處有期徒刑拾伍年陸月│
│    │所示之販賣毒品海│元尚未支付│。                      │
│    │洛因3千元予蔡佩 │）        │                        │
│    │詩部分          │          │                        │
└──┴────────┴─────┴────────────┘
附表三：本案相關證人施用第一級毒品海洛因之前科紀錄
┌──┬──────┬────────────────────────┐
│編號│  證人      │  有關其施用第一級毒品海洛因之前科紀錄          │
├──┼──────┼────────────────────────┤
│1   │ 陳永政     │陳永政曾於93年間因施用第一級毒品海洛因，經臺灣高│
│    │            │等法院臺中分院以93年度上訴字第1912號刑事判決判處│
│    │            │有期徒刑7月確定；又分別於94、95、97年間，因施用 │
│    │            │第一級毒品海洛因，先後經本院以94年度訴字第3081號│
│    │            │刑事判決判處有期徒刑8月確定、以95年度訴字第434號│
│    │            │刑事判決判處有期徒刑1年確定、以97年度訴字第2927 │
│    │            │號刑事判決判處有期徒刑1年1確定；再於99年7月間， │
│    │            │因施用第一級毒品海洛因，經本院以99年度訴字第2427│
│    │            │號刑事判決判處有期徒刑9 月。                    │
├──┼──────┼────────────────────────┤
│2   │ 廖愷寧     │廖愷寧曾於93年間因施用第一級毒品海洛因，經本院以│
│    │            │94年度訴字第1007號刑事判決判處有期徒刑9月確定； │
│    │            │又曾於94年間，因施用第一級毒品海洛因，經本院以94│
│    │            │年度訴字第3294號刑事判決判處有期徒刑1年1月確定。│
├──┼──────┼────────────────────────┤
│3   │ 蔡佩詩     │蔡佩詩曾於96年、97年間，因施用第一級毒品海洛因，│
│    │            │經本院以99年度訴字第1191號刑事判決判處有期徒刑7 │
│    │            │月（共3罪），應執行有期徒刑1年確定；又於98年間，│
│    │            │因施用第一級毒品海洛因，經本院以98年度訴字第4179│
│    │            │號刑事判決判處有期徒刑7月確定。                 │
├──┼──────┼────────────────────────┤
│4   │ 王正賢     │王正賢曾於96、97年間，因施用第一級毒品海洛因，經│
│    │            │本院以96年度訴字第3778號刑事判決判處有期徒刑7月 │
│    │            │確定及以97年度訴字第666號刑事判決判處有期徒刑8月│
│    │            │確定；又於99年間，因施用第一級毒品海洛因，經本院│
│    │            │以99年度訴字第2436號刑事判決判處有期徒刑9月確定 │
│    │            │。                                              │
└──┴──────┴────────────────────────┘

司法院資訊處製作；財團法人民間司法改革基金會備份。
